臺灣高雄地方法院刑事判決　　　　　　 94年度簡上字第533號
上　訴　人　臺灣高雄地方法院檢察署檢察官
被　　　告　甲○○
　　　　　　　　　　（現於高雄看守所羈押中）
上列上訴人因被告違反毒品危害防制條例案件，不服本院民國94
年5 月26日94年度簡字第2654號第一審判決（聲請簡易判決處刑
案號：臺灣高雄地方法院檢察署94年度毒偵字第2258號），提起
上訴，及移送併案（臺灣高雄地方法院檢察署94年度毒偵字第47
83號、第4956號、第4454號、第5196號），本院合議庭依通常程
序為第一審判決如下：
    主  文
原判決撤銷。
甲○○施用第一級毒品，累犯，處有期徒刑捌月。扣案之第一級
毒品海洛因柒包（合計淨重貳點肆貳公克、沾有海洛因成分之包
裝袋重壹點肆陸公克）沒收銷燬之。
    事  實
一、甲○○曾於民國91年間因違反毒品危害防制條例案件。經本
    院以91年度訴字第2925號刑事判決判處有期徒刑10月確定，
    於93年11月28日執行完畢。
二、甲○○曾於87年間因施用毒品案件，經本院87年度毒聲字第
    329 號裁定觀察勒戒，經評定有繼續施用毒品傾向，復經本
    院以87年毒聲字第797 號裁定戒治處分，經強制戒治期滿後
    ，由臺灣高雄地方法院檢察署檢察官於88年12月6 日，以88
    年度戒毒偵字第397 號為不起訴處分確定。另於88年間又因
    施用毒品案件，經本院以88年度毒聲字第8811號裁定戒治處
    分，於89年12月4 日戒治期滿執行完畢。詎其不知悔改，明
    知海洛因屬第1 級毒品，依法不得持有、施用，竟基於施用
    第一級海洛因海洛因之意，自94年2 月2 日起至同年6 月10
    日上午8 時10分止，向真實姓名年籍均不詳之人，先後購買
    第1 級毒品海洛因7 包（合計淨重2.42公克、沾有海洛因成
    分之包裝袋重1.46公克），隨即非法持有前揭海洛因，並藏
    放於其位於高雄縣大寮鄉○○村○○路28號之住處內，準備
    供己施用，復於94年6 月9 日上午6 時許，在高雄縣大寮鄉
    ○○村○○路28號住處內，以針筒注射人體之方式施用第一
    級毒品海洛因1 次。嗣分別於（一）94年2 月2 日晚上7 時
    10分，為警持本院核發之搜索票至其上址住處內搜索查獲，
    並扣得第1 級毒品海洛因4 包（合計淨重2.28公克、沾有海
    洛因成分之包裝袋重0.97公克）；（二）94年5 月11日下午
    4 時50分許，在高雄縣林園鄉○○街33號前為警查獲，並扣
    得海洛因1 包（淨重0.05公克、沾有海洛因成分之包裝袋重
    0.17公克）；（三）94年6 月3 日上午11時18分許，在高雄
    縣林園鄉○○街11號前為警查獲，並扣得海洛因1 包（淨重
    0.05公克、沾有海洛因成分之包裝袋重0.16公克）；（四）
    94年6 月10日上午8 時26分許，在高雄縣林園鄉○○路81─
    2 號前，並扣得海洛因1 包（淨重0.04公克、沾有海洛因成
    分之包裝袋重0.16公克）。
三、案經高雄縣政府警察局林園分局報告台灣高雄地方法院聲請
    簡易判決處刑及移送併辦。
    理  由
壹、程序部分
    本件被告及檢察官均對本院所提示證據之證據能力於本院審
    理時均不爭執，本院審酌各該證據作成之情況，認為適當，
    依刑事訴訟法第159 條之5 得作為證據，核先敘明。
貳、實體部分
一、上揭犯罪事實，業據被告於本院審理均坦承不諱（參見本院
    審理卷第133 頁至第135 頁），並有扣案之粉末7 包，經臺
    灣高雄地方法院檢察署送請法務部調查局鑑定結果，均含有
    第1 級毒品海洛因成份（合計淨重貳點肆貳公克、沾有海洛
    因成分之包裝袋重壹點肆陸公克），此分別有該局94年3 月
    31日調科壹字第20019419號鑑定通知書1 紙（94年度毒偵字
    第2258號偵查卷第14頁）、94年8 月17日調科壹字第220020
    667 號（參見本院審理卷第58頁）、94年7 月26日調科壹字
    第220020593 號（參見本院審理卷第54頁）、94年8 月17日
    調科壹字第220020657 號（參見本院審理卷第60頁）各1 紙
    附卷可稽。被告於94年6 月10日上午8 時26分許為警逮捕後
    紅警採集被告尿液送驗結果，其尿液呈嗎啡陽性反應，此有
    高雄市立凱旋醫院94年6 月27日轉碼編號00000000號濫用藥
    物尿液檢驗報告書（參見本院審理卷第122 頁），被告上開
    自白與事實相符，堪信為真實。綜上所述，本案事證明確，
    被告犯行應堪認定。
二、另查，被告曾於87年間因施用毒品案件，經本院87年度毒聲
    字第329 號裁定觀察勒戒，經評定有繼續施用毒品傾向，復
    經本院以87年毒聲字第797 號裁定戒治處分，經強制戒治期
    滿後，由臺灣高雄地方法院檢察署檢察官於88年12月6 日，
    以88年度戒毒偵字第397 號為不起訴處分確定。另於88 年
    間又因施用毒品案件，經本院以88年度毒聲字第8811號裁定
    戒治處分，於89年12月4 日戒治期滿執行完畢，有臺灣高雄
    地方法院被告院內索引卡紀錄表、台灣高等法院被告全國前
    案資料查詢各1 份在卷可查，是以被告於強制戒治執行完畢
    釋放後5 年內再犯毒品危害防制條例第10條之罪，揆諸前開
    說明，自應依法論科。。
三、查海洛因係毒品危害防制條例第2條第2項第 1款所規定之第
    1 級毒品，核被告所為，係犯毒品危害防制條例第10 條第1
    項施用第1 級毒品罪。被告施用第一級毒品前，多次持有第
    一級毒品之低度行為，應為其施用第一級毒品海洛因之高度
    行為所吸收，不另論罪。原公訴人雖未就被告於94年2 月2
    日後多次持有第一級毒品海洛因及施用第一級毒品海洛因之
    犯行聲請簡易判決處刑，然本案論罪科刑部分既與聲請簡易
    判決處刑部分有上開所述之吸收關係，自為聲請簡易判決處
    刑效力所及，本院自得一併審酌。末查，被告曾於91年間因
    違反毒品危害防制條例案件。經本院以91年度訴字第2925號
    刑事判決判處有期徒刑10月確定，於93年11月28日執行完畢
    ，此有臺灣高等法院被告全國前案紀錄表、本院被告院內索
    引卡紀錄表、臺灣高雄地方法院檢察署刑案資料查註紀錄表
    各1 份存卷可考，其於5 年內再犯本案有期徒刑以上之罪，
    為累犯，應依刑法第47條之規定加重其刑。
四、原審予以論科，固非無見，惟查：被告自94年2 月2 日後至
    94年6 月10日上午8 時10分許止另有持有第一級毒品海洛因
    及施用第一級毒品海洛因之犯行，原審均未及斟酌，尚有未
    洽，檢察官之上訴為有理由，應由本院予以撤銷改判。爰審
    酌被告於強制戒治執行完畢釋放5 年內後，再為本案犯行，
    足見被告陷溺毒癮甚深，惡性非輕，自應以相當期限之強制
    禁絕，俾使其戒絕毒癮，惟其犯後在本院審理時已供承本案
    全部犯行，態度尚佳等一切情狀，量處如主文所示之刑，以
    資懲儆。另查，扣案之前揭海洛因7 包（其包裝袋因無法與
    毒品完全析離，亦應視同毒品），係屬第1 級毒品海洛因，
    已如前述，爰依毒品危害防制條例第18條第1 項前段規定，
    併予宣告沒收銷燬之。又鑑定耗損之毒品，既已滅失，即無
    庸併予宣告沒收銷燬，附此敘明。至於94年毒偵字第2258號
    另有扣案之物品業據被告於本院審理時否認為其所有（參見
    本院審理卷第134 頁），且扣案物品亦與其持有第一級毒品
    無涉，亦未經原聲請人認定係屬違禁物或為被告所有載明於
    聲請簡易判決處刑書，本院自無庸加以沒收，併此敘明。
五、末按檢察官聲請以簡易判決處刑之案件，經法院認為有第45
    1 條之1 第4 項但書之情形者，應適用通常訴訟程序審判之
    ，刑事訴訟法第452 條定有明文；且對於簡易判決之上訴，
    準用刑訴法第3 編第1 章及第2 章之規定，管轄第二審之地
    方法院合議庭受理簡易判決上訴案件，應依通常程序審理。
    其認案件有刑訴法第452 條之情形者，應撤銷原判決，逕依
    通常程序為第一審判決，有司法院訂頒各級法院辦理刑事訴
    訟簡易程序案件應行注意事項第14項可資參照。本件檢察官
    既已就被告所犯持有第一級毒品之罪聲請簡易判決處刑，經
    本院審理後，認被告犯行已逾原審判決（即本院94年度簡字
    第2654號）所審酌之持有第一級毒品犯行，又本院所科處之
    刑罰既已逾得易科罰金所規定之範圍，依刑事訴訟法第452
    條規定，應由本院合議庭逕依通常程序審理後，自為第一審
    判決，檢察官或被告如不服本判決，仍得於法定上訴期間內
    ，向管轄之第二審法院提起上訴，附此敘明。
據上論斷，應依刑事訴訟法第452 條、第455 條之1 第3 項、第
369 條第1 項前段、第364 條、第299 條第1 項前段、毒品危害
防制條例第10條第1 項、第18條第1 項前段，刑法第11條、第47
條，判決如主文。
本案經檢察官黃雯麗到庭執行職務。
中　　華　　民　　國　　94　　年　　12　　月　　6 　　日
                  鳳山刑事第二庭   審判長法　官 邱明弘
                                         法　官 譚德周
                                         法  官 廖建瑜
以上正本證明與原本無異。
如不服本判決，應於收受送達後10日內向本院提出上訴書狀。
中　　華　　民　　國　　94　　年　　12　　月　　6 　　日
　　　　　　　　　　　　　　　　　　　　 書記官 張家榮
毒品危害防制條例第10條
施用第一級毒品者，處 6 月以上 5 年以下有期徒刑。
施用第二級毒品者，處 3 年以下有期徒刑。
